# 关于合并报表

提问人：zhuping888i 时间：2017-04-28 11:04:04
请教下有实际编制合并报表工作经验的大侠，如果一个母公司有多级控制的子公司，例如S公司控制A公司，A公司又控制B公司，那么编制合并报表的顺序是分层合并（A先合并B），还是一次性合并（S，Ａ，　Ｂ）

回答人：chenyiwei
两种做法都可以，看你的习惯、集团的复杂程度（包括内部重组的频繁程度）、对中间层子公司编制合并报表有无需求等因素。